最　高　行　政　法　院　裁　定
　　　　　　　　　　　　　94年度裁字第00599號
抗　告　人　乙○○○○○○○○.
訴訟代理人　甲○○
上列抗告人因與相對人財政部高雄市國稅局間營業稅事件，對於
中華民國92年11月28日高雄高等行政法院92年度訴字第1093號裁
定提起抗告，本院裁定如下︰
    主  文
抗告駁回。
抗告訴訟費用由抗告人負擔。
　　理  由
一、本件抗告人自民國86年11月7日起至87年5月4日止，經營餐
    飲業計銷售額新臺幣（下同）9,809,096元，未依規定開立
    統一發票，逃漏營業稅490,455元，案經高雄市政府警察局
    查獲，移由原處分機關高雄市稅捐稽徵處（嗣由相對人承受
    該業務）據以核定補徵營業稅490,455元外，並裁處罰鍰2,1
    16,000元。抗告人不服，循序提起行政訴訟。
二、原法院以：按「訴願之提起，應自行政處分達到或公告期滿
    之次日起30日內為之。」「訴願事件有左列各款情形之一者
    ，應為不受理之決定：．．．二、提起訴願逾法定期間．．
    ．」「本法修正施行前，尚未終結之訴願事件，其以後之訴
    願程序，依修正之本法規定終結之。」分別為訴願法第14條
    第1項、第77條第2款及第99條第1項所明定。又提起撤銷訴
    訟以已經合法訴願為前提，否則為起訴不合程式，行政法院
    應以裁定駁回之，亦為行政訴訟法第4條第1項及第107條第1
    項第10款所規定。本件抗告人不服原核定，循序訴經高雄市
    政府訴願決定將原處分撤銷，著由原處分機關另為適法之處
    分。嗣原處分機關高雄市稅捐稽徵處88年8月20日高市稽法
    字第62819號重核復查決定仍維持原核定，並於88年9月2日
    送達於抗告人，抗告人設址高雄市，依訴願法第16條第1項
    及訴願扣除在途期間表規定，應扣除在途期間5日，核計其
    提起訴願之30日不變期間，自88年9月3日起算，應於88年10
    月7日（星期四）已屆滿。抗告人遲至89年5月2日始向財政
    部提起訴願（自88年7月1日起營業稅改制為國稅後，財政部
    為訴願機關），抗告人提起訴願已逾上開法定不變期間，自
    為法所不許。訴願決定以其訴願已逾法定不變期間，而予不
    受理，洵無不合。抗告人復對之提起行政訴訟，即屬不備起
    訴要件等，而裁定駁回其訴。
三、抗告意旨略謂：系爭文書送達時期，抗告人因身體不適及須
    照顧幼兒，故每隔2個月始前往巡視店況。系爭文書並非抗
    告人本人或員工簽收，而係不明客人未經授意由櫃檯以統一
    發票專用章一式二顆蓋用收受，未交予店方。抗告人收受文
    件另有公司收發專用章，由店長負責保管。系爭文書送達證
    書所蓋印章上有統一發票專用字樣，足證非公司人員或抗告
    人之親屬或同居相關人收受，該送達即屬有瑕疵云云。
四、查系爭重核復查決定書之送達證書上蓋有抗告人「辣妹冷飲
    店」章及「許馨文」私章。上開「辣妹冷飲店」章，雖刻有
    「統一發票專用章」字樣，惟送達於有權收受送達人收受，
    即生送達之效力，並未限定所用章戳樣式，如係應受送達人
    之同居人或受僱人收受，縱持應受送達人刻有「統一發票專
    用章」字樣之章戳蓋收，亦不影響其合法收受之效力。況上
    開送達證書上尚有抗告人「許馨文」私章，自無礙於送達之
    合法。抗告人之店章及私章，應係由其本人或交有關人員保
    管，系爭送達證書既蓋用上開章戳，是收受者，縱非本人，
    亦係其受僱人或同居人，應生送達之效力。抗告人主張係不
    明客人逕持以蓋用代收，不合常情，顯不可採。其又稱收受
    文書有專章，惟觀原處分機關87年6月25日高市稽法字第423
    28號函，係由抗告人之受僱人持上開統一發票專用章收受；
    88年2月20日高市稽法字第04273號復查決定書亦係蓋用上開
    統一發票專用章及「許馨文」私章，益證抗告人常持統一發
    票專用章收受文書，所稱收受文書另以專章為之，無足採信
    。原裁定以抗告人訴願逾期，其訴不合程式，裁定駁回，洵
    無違誤，抗告人之抗告，非有理由，應予駁回。
五、依行政訴訟法第104條、民事訴訟法第95條、第78條，裁定
    如主文。
中    華    民    國    94    年    4     月     7    日
                  第一庭審判長法  官　黃　綠　星
                              法  官  陳  秀  美
                              法  官　蔡　進　田
                              法  官　黃　璽　君
                              法  官　廖　宏　明
以  上  正  本  證  明  與  原  本  無  異
中    華    民    國    94    年    4    月    8      日
　　　　　　　　　　　　　　　書記官　邱　彰　德
